# 请教陈版主关于股改前股权激励的问题

提问人：辉哥 2017 时间：2023-05-04 14:37:
您好陈版主，A公司注册资本和实收资本为 1000 万元， 2022 年 5 月召开股东大会授予员工 50 万出资额，授予价格为10 元/出资额，对应员工持股平台份合伙份额 500 万元，股权激励计划约定的服务期为 5 年，但员工持股平台一直未组建，授予的股权一直未完成实缴。公司以 2022 年 8 月 31 日为基准日进行股改，股改后股本为 3000 万元，股改后股东未包含持股平台， 2022 年 12 月公司召开股东会，增加股本 150 万元，由原股权激励持股平台认缴，增资款合计 500 万元，其中 150 万元计入股本， 350 万元计入资本公积。
请教陈版主以下问题：
1 、虽然未实缴出资和组建持股平台，授予日是否仍为 2022 年 5 月，从 2022 年 5 月开始确认股份支付，并按照 5 年分摊股份支付费用？
2 、公司股改时，授予的 50 万出资额是否有权参与折股，与 2022 年 12 月增资 150 万是否存在矛盾之处？
3 、公司上述处理是否合法合规，是否存在其他问题。

回答人：chenyiwei
”2022年 5 月召开股东大会授予员工 50 万出资额，授予价格为 10 元/出资额，对应员工持股平台份合伙份额 500 万元“：在 2022 年 5 月，是否已明确了具体的激励对象、每一名激励对象的股权份额和其他相关条件，并获得激励对象认可？即， 2022 年 5 月是否已满足”授予日“条件？后续股改后实际授予时，是否即按照当初经股东大会批准且激励对象同意的条件进行授予处理？如果是，则授予日可确定为 2022 年 5 月。
股改时的折股依据是截至股改时点的实缴资本。这部分股份在股改时点尚未实缴，故不能参与折股，不具有发起人身份。